臺灣基隆地方法院刑事判決　　　　　　　100年度訴字第190號
公　訴　人　臺灣基隆地方法院檢察署檢察官
被　　　告　周德聰
上列被告因毒品危害防制條例案件，經檢察官提起公訴（100 年
度毒偵字第430 號），被告於準備程序進行中，就被訴事實為有
罪之陳述，經本院合議庭裁定由受命法官獨任進行簡式審判程序
，判決如下：
    主  文
周德聰施用第一級毒品，累犯，處有期徒刑柒月；又施用第二級
毒品，累犯，處有期徒刑參月。應執行有期徒刑捌月。
    事  實
一、周德聰有下列前案紀錄（構成累犯），及施用毒品執行觀察
    、勒戒之紀錄：
  (一)前因施用第二級毒品案件，經觀察、勒戒後，認無繼續施用
    毒品之傾向，於民國93年7 月1 日釋放，並由臺灣基隆地方
    法院檢察署檢察官以93年度毒偵緝字第54號為不起訴處分確
    定。
  (二)復於前開觀察、勒戒執行完畢釋放後5 年內，因施用第二級
    毒品案件，經臺灣基隆地方法院以93年度瑞簡字第116 號判
    決判處有期徒刑4 月確定，並於94年8 月28日執行完畢（不
    構成累犯）。
  (三)再因施用第一級毒品、竊盜等案件，分別經本院以94年度訴
    字第252 號判決判處有期徒刑10月、以94年度易字第560 號
    判決判處有期徒刑10月確定，上揭2 罪接續執行，而於96年
    6 月24日執行完畢（構成累犯）。
  (四)又因違反毒品危害防制條例罪，經本院以98年度基簡字第72
    1 號簡易判決判處有期徒刑4 月確定，後於於99年1 月26日
    執行完畢（構成累犯）。
  (五)又因施用第二級毒品案件，經本院以98年度基簡字第1506號
    判決判處有期徒刑4 月確定，並於99年9 月19日執行完畢（
    構成累犯）。
二、詎其仍不思悔改，復分別基於施用第一、二級毒品之犯意，
    於100 年1 月12日晚上10時許，在基隆市○○區○○路（址
    不詳）某友人之住所內，先以加熱玻璃球吸食器內甲基安非
    他命後吸入煙霧方式，非法施用第二級毒品甲基安非他命1
    次；再以將第一級毒品海洛因摻入香菸，再點燃吸食之方式
    ，非法施用第一級毒品海洛因1 次。嗣於同年月13日凌晨0
    時10分，在基隆市○○區○○路315 號「網路遊龍網咖」因
    另案為警緝獲，經其同意採尿送驗，結果呈安非他命、甲基
    安非他命、嗎啡及可待因陽性反應，始悉上情。
三、案經基隆市警察局第二分局報告臺灣基隆地方法院檢察署檢
    察官偵查起訴。
    理  由
一、本件被告所犯者非為死刑、無期徒刑、最輕本刑為3 年以上
    有期徒刑之罪或高等法院管轄第一審案件，其於準備程序進
    行中，先就被訴事實為有罪之陳述，經告知其簡式審判程序
    之旨，並聽取公訴人及被告之意見後，本院依刑事訴訟法第
    273 條之1 第1 項之規定，裁定由受命法官獨任進行簡式審
    判程序，且依同法第273 條之2 規定，簡式審判程序之證據
    調查，不受第159 條第1 項、第161 條之2 、第161 條之3
    、第163 條之1 及第164 條至第170 條規定之限制，合先敘
    明。
二、上開事實，業據被告於偵查、本院準備程序及審理時坦承在
    卷，而被告為警查獲所採集之尿液經送台灣尖端先進生技醫
    藥股份有限公司以酵素免疫分析法初步檢驗鴉片類、安非他
    命類為陽性，並以氣相層析質譜分析法確認檢驗後，結果呈
    施用第一級毒品海洛因代謝後之嗎啡陽性反應及甲基安非他
    命陽性反應，有該公司濫用藥物檢驗報告、被告之尿液檢體
    委驗單各1 份附卷可稽，復參以酵素免疫分析或薄層定性分
    析等方式為初步篩檢者，檢驗結果固有相當程度偽陽性之可
    能，然以氣相層析質譜儀分析法之儀器為交叉確認者，檢驗
    結果出現偽陽性之機率則極低，因而具有公信力，核足為對
    被告為不利之認定，足認被告自白與事實相符。又其前因施
    用第二級毒品案件，經觀察、勒戒後，認無繼續施用毒品之
    傾向，於民國93年7 月1 日釋放，並由臺灣基隆地方法院檢
    察署檢察官以93年度毒偵緝字第54號為不起訴處分確定等情
    ，亦有全國施用毒品案件紀錄表、臺灣高等法院被告前案紀
    錄表各1 份附卷足佐。綜上所陳，被告於初犯觀察、勒戒於
    93年7 月1 日執行完畢，5 年內業已再犯上述事實欄一、(二)
    所示之施用毒品違反毒品危害防制條例案件，經法院判處罪
    刑確定，其又再犯本案施用第一、二級毒品犯行，罪證明確
    ，犯行洵堪認定，自應依法論科。
三、論罪科刑部分：
  (一)查海洛因、甲基安非他命係毒品危害防制條例第2 條第2 項
    第1 款、第2 款所定之第一級與第二級毒品。核被告所為係
    犯毒品危害防制條例第10條第1 項之施用第一級毒品罪，及
    第10條第2 項之施用第二級毒品罪。被告持有第一級毒品海
    洛因及第二級毒品甲基安非他命之低度行為，應為施用第一
    級毒品及第二級毒品之高度行為所吸收，不另論罪。又被告
    所犯上開二罪名，其犯意各別，行為互殊，應予分論併罰。
  (二)被告有事實欄所載之前案紀錄暨科刑執行情形，有臺灣高等
    法院被告前案紀錄表在卷可稽，其於受有期徒刑之執行完畢
    後，5 年內故意再犯有期徒刑以上之本罪，為累犯，所犯上
    開2 罪，均應依刑法第47條第1 項之規定加重其刑。
  (三)爰審酌被告犯罪之動機在於解除生理之癮、曾有施用毒品之
    前科仍不知戒除，惟犯罪後坦承犯行，且所犯之施用毒品犯
    行乃戕害自己身心健康，並未危及他人等一切情狀，分別量
    處如主文所示之刑，並定應其執行之刑。
據上論斷，應依刑事訴訟法第273 條之1 第1 項、第299 條第1
項前段，毒品危害防制條例第10條第1 項、第2 項、第23條第2
項，刑法第11條前段、第47條第1 項、第51條第5 款，判決如主
文。
本案經檢察官翁春鈴到庭執行職務。
中    華    民    國   100    年    3     月    31    日
                  刑事第四庭法  官  黃永定
以上正本證明與原本無異。
如不服本判決應於收受送達後10日內向本院提出上訴書狀，並應
敘述具體理由；其未敘述上訴理由者，應於上訴期間屆滿後20日
內向本院補提理由書（均須按他造當事人之人數附繕本）「切勿
逕送上級法院」。
中    華    民    國   100    年    3     月    31    日
                            書記官  劉珍珍
附錄論罪法條：
毒品危害防制條例第10條
施用第一級毒品者，處 6 月以上 5 年以下有期徒刑。
施用第二級毒品者，處 3 年以下有期徒刑。